【裁判字號】    92,上易,538
【裁判日期】    920521
【裁判案由】    違反保護令罪
【裁判全文】
臺灣高等法院高雄分院刑事判決                    九十二年度上易字第五三八號
      上  訴  人
      即  被  告  甲○○
右上訴人因違反保護令罪案件，不服臺灣屏東地方法院九十二年度易字第三二號號中
華民國九十二年二月二十四日第一審判決（起訴案號：臺灣屏東地方法院檢察署九十
一年度偵字第六二三六號），提起上訴，本院判決如左：
    主  文
上訴駁回。
    事  實
一、甲○○與乙○○為夫妻關係，二人間具有家庭暴力防治法第三條第一款所定之家
    庭成員關係。甲○○曾因對乙○○為傷害之行為，經乙○○向臺灣屏東地方法院
    聲請核發民事通常保護令，經該院於民國於九十一年六月二十日以九十一年度家
    護字第二四０號裁定，禁止甲○○不得對乙○○實施身體或精神上不法侵害之行
    為，亦不得直接或間接騷擾乙○○。保護令之有效期間為十個月，且上揭保護令
    經送達予甲○○收受。詎甲○○仍不知遵守，為要求乙○○返家與其行房，並懷
    疑乙○○與其他男人有染，竟基於違反保護令之概括犯意，自於九十一年九月二
    十二日上午某時起至翌日十七時許，在不詳地點，以行動電話每隔二小時，或三
    、四小時撥打乙○○所使用行動電話一次，質問乙○○人在何處，連續多次對正
    在上班之乙○○進行騷擾；復於同年月二十三日十五時許，在屏東縣潮州鎮○○
    里○○路七三號住居處，質問乙○○為何不告知其去向，雙方因而發生爭執，進
    而發生拉扯，致使乙○○受左手腕扭傷之傷害（傷害部分未據告訴）。再連續於
    同年月二十八日上午十時許，在前揭住居處因乙○○未洗滌甲○○之衣服，甲○
    ○即對乙○○辱罵『幹！妳的行為要檢討！』，而對乙○○實施精神上不法侵害
    ，違反該院依家庭暴力防治法第十三條所為禁止其對乙○○實施身體或精神上不
    法侵害之行為，亦不得直接或間接騷擾之裁定。
二、案經屏東縣警察局潮州分局報請臺灣屏東地方法院檢察署檢察官偵查起訴（起訴
    書誤載為乙○○向警局提出告訴）。
    理  由
一、訊據上訴人即被告甲○○坦承右揭事實不諱，核與被害人乙○○於警訊、偵查中
    及原審審理時指述之情節相符，並有臺灣屏東地方法院九十一年度家護字第二四
    ０號民事通常保護令、全民醫院診斷證明書、屏東縣警察局潮州分局保護令執行
    紀錄表各一份附卷可稽。再者被告連續二天多次要求乙○○返家與其燕好，已嚴
    重干擾其上班情緒，並直接對乙○○造成騷擾。另被告於警訊中供稱：二十三日
    十五時十五分許，我問乙○○為何去唱歌不告訴我去向，乙○○不坦白告訴我，
    於是乙○○想出走，我就拉乙○○的上衣領及左手腕，造成拉扯等節在卷（見警
    卷第三頁）。足見被害人所指陳因此受傷害之詞，應非虛構；另被告主觀上既認
    定被害人不告知其行蹤，並與其他男人去唱歌，不與之行房而懷疑與其他男人有
    染，其出言「看！妳的行為要檢討！」，客觀上足已以使一般人認為被告係以「
    幹！妳的行為要檢討！」不堪入耳之詞，辱罵被害人。是其所為均造成被害人身
    體及精神上不法侵害，是被告於原審所辯，殊無足採。本件事證明確，被告違反
    保護令犯行，洵堪認定。
二、按臺灣屏東地方法院九十一年度家護字第二四０號民事通常保護令，係依據家庭
    暴力防治法第十三條之規定所為之裁定，是被告違反上開民事通常保護令，核被
    告所為，係犯有家庭暴力防治法第五十條第一款、第二款之違反保護令罪。被告
    雖同時有違反同法條所規定之數款處罰裁定內容，仍應認係違反一保護罪。被告
    先後多次違反保護令之行為，時間緊接，所犯罪名相同，顯係基於概括之犯意反
    覆為之，為連續犯，爰依刑法第五十六條之規定，以一罪論，並依法加重其刑。
三、原審以被告罪證明確，因予適用家庭暴力防治法第五十條第一款、第二款，刑法
    第十一條前段、第五十六條、第四十一條第一項前段，罰金罰鍰提高標準第二條
    之規定，並審酌被告尚無不良素行，因細故曾對被害人施以傷害之不法行為，有
    失夫妻間相處互信、互諒、互愛之基礎，而於原審法院裁定核發民事通常保護令
    後，不知予以遵守，又藉口對被害人實施家庭暴力等行為，無視法律之規定，其
    犯後仍強詞奪理，不知悔悟，被害人身體及精神上所受騷擾之程度，及被害人表
    示業已與被告離婚，不予追究，願意原諒被告等一切情狀，量處有期徒刑三月，
    併諭知如易科罰金之折算標準，認事用法核無違誤，所處之刑亦屬適當。被告上
    訴意旨，以量刑過重為由，指摘原判決不當，為無理由，應予駁回。
據上論斷，應依刑事訴訟法第三百六十八條，決如主文。
本案經檢察官芳娜蓉到庭執行職務。
中    華    民    國      九十二      年      五      月     二十一   日
                              臺灣高等法院高雄分院刑事第二庭
                                  審判長法官  林正雄
                                        法官  謝靜雯
                                        法官  黃壽燕
右正本證明與原本無異。
不得上訴。
                                  法院書記官  黃富美
中    華    民    國      九十二      年      五      月    二十一    日
附錄本判決論罪科刑法條：
家庭暴力防治法第五十條
違反法院依第十三條、第十五條所為之下列裁定者，為本法所稱之違反保護令罪，處
三年以下有期徒刑、拘役或科或併科新台幣十萬元以下罰金︰
一  禁止實施家庭暴力行為。
二  禁止直接或間接騷擾、接觸、通話或其他連絡行為。
三  命遷出住居所。
四  遠離住居所、工作場所、學校或其他特定場所。
五  命完成加害人處遇計畫：戒癮治療、精神治療、心理輔導或其他治療
    、輔導。


司法院資訊處製作；財團法人民間司法改革基金會備份。
